臺灣桃園地方法院民事裁定　　　　　　　96年度訴字第1474號
原　　　告　丙○○
被　　　告　甲○○
訴訟代理人　乙○○
上列當事人間請求損害賠償事件，原告於本院96年度易字第141
號傷害等刑事案件提起附帶民事訴訟（96年度附民字第43號），
經本院刑事庭於民國96年7 月26日裁定移送前來，本院裁定如下
：
    主  文
原告之訴及假執行之聲請均駁回。
訴訟費用由原告負擔。
    理  由
一、原告提起附帶民事訴訟主張：被告於民國95年11月23日18時
    許，在桃園縣蘆竹鄉○○路128 號，因不滿原告強制執行拍
    賣廠房設備，除恐嚇原告致其心生恐懼外，竟揮拳毆打，致
    其受有頭部外傷、右眼挫傷、右眼眶瘀傷、頸部挫傷、右手
    及臉擦傷等傷害，其眼鏡亦因而全毀，被告應負賠償責任。
    爰依民法第196 條規定，請求被告賠償其眼鏡全毀回復原狀
    費用新台幣（下同）5,500 元等語，並聲明：被告應給付原
    告5,500 元，及自起訴狀繕本送達翌日起至清償日止，按週
    年利率百分之5 計算之利息；並陳明願供擔保，請准宣告假
    執行。
二、按因犯罪而受損害之人，於刑事訴訟程序得附帶提起民事訴
    訟，對於被告及依民法負賠償責任之人，請求回復其損害，
    刑事訴訟法第487 條第1 項定有明文。又附帶民事訴訟，係
    因犯罪而受損害之人，為請求回復其損害，於刑事訴訟程序
    附帶提起之民事訴訟，提起是項訴訟，自須限於起訴之犯罪
    事實侵害其私權，致生損害者，始得為之。換言之，附帶民
    事訴訟之提起，必以刑事訴訟程序之存在為前提，若刑事訴
    訟未經提起公訴或自訴，或非刑事訴訟程序認定之犯罪事實
    侵害其私權，縱因同一事故而受有損害，亦不得對於應負賠
    償責任之人，提起附帶民事訴訟，最高法院91年度台抗字第
    306 號裁定要旨足資參照。又於刑事訴訟程序附帶提起之民
    事訴訟，如不合於上開法條所定之要件者，由刑事庭依刑事
    訴訟法第504 條第1 項將其移送於民事庭後，亦不得將關於
    獨立民事訴訟之法規，溯及於附帶提起民事訴訟之時而予適
    用，自應認其起訴為不合法，以裁定駁回之，最高法院88年
    度台抗字第70號裁定要旨可資參照。
三、經查，被告經檢察官以其恐嚇原告致生危害於安全與傷害原
    告身體，涉犯刑法第277 條第1 項之傷害罪及第305 條之恐
    嚇危害安全罪而提起公訴，嗣經本院刑事庭以被告所為係犯
    傷害罪而判處罪刑，此有本院96年度易字第141 號刑事判決
    在卷可稽（見本院卷第4 頁以下），顯見原告主張其眼鏡全
    毀部分，並非刑事判決所認定被告之犯罪事實。依上說明，
    縱認被告之行為同時致原告眼鏡全毀，原告因而受有損害，
    原告亦不得於上開傷害等案件之刑事訴訟程序中提起附帶民
    事訴訟，請求被告賠償此部分之損害，原告該部分之訴雖經
    本院刑事庭裁定移送於本院民事庭，仍應認其起訴為不合法
    ，應予駁回。原告上開之訴既經駁回，其假執行之聲請已失
    所依附，應併予駁回。
四、至原告關於因身體所受傷害所發生之醫療費用及非財產上損
    害之請求，已由本院另以判決為裁判，併此敘明。
五、依民事訴訟法第95條、第78條，裁定如主文。
中　　華　　民　　國　　96　　年　　11　　月　　12　　日
                  民事第二庭  法  官  張金柱
上列為正本係照原本作成
如對本裁定抗告須於裁定送達後10日內向本院提出抗告狀，並繳
納抗告費新台幣1,000 元。
中　　華　　民　　國　　96　　年　　11　　月　　12　　日
                              書記官  黃珮娟
